【裁判字號】    90,交易,77
【裁判日期】    900315
【裁判案由】    過失傷害
【裁判全文】
臺灣高雄地方法院刑事判決                            九十年度交易字第七七號
    公  訴  人  臺灣高雄地方法院檢察署檢察官
    被      告  甲○○
右列被告因過失傷害案件，經檢察官提起公訴 (九十年度偵字第五九０號)，本院判
決如左：
    主  文
甲○○因過失傷害人，處拘役伍拾日，如易科罰金，以佰元折算壹日。
    事  實
一、甲○○於民國八十九年八月十日上午七時四十五分許，駕駛車牌號碼ＹＤ─０七
    五九號自用小客車，沿高雄市○○路二七二巷由北向南行駛，屬支線道車，行經
    同巷與孔鳳路之無號誌交岔路口時，原應注意依規定車輛行至無號誌之交岔路口
    ，支線道車應暫停讓幹道車先行，及汽車行駛時，駕駛人應注意車前狀況，並隨
    時採取必要之安全措施，而依當時天候晴、日間自然光線、路面無缺陷、無障礙
    物、視距良好等情形，並無不能注意之情事，竟疏未注意，貿然左轉，適有乙○
    ○駕駛車牌號碼ＸＰＰ─一一０號重機車，沿孔鳳路直行，屬幹線道車，亦應注
    意行車速度，依標誌之規定，無標誌者，行經無號誌之交岔路口，應減速慢行，
    作隨時停車之準備，及駕駛人應注意車前狀況，並隨時採取必要之安全措施，而
    依當時情形，並無不能注意之情事，亦疏未注意，未減速慢行，甲○○見狀閃避
    不及，其車頭撞擊乙○○機車之右前車頭，致乙○○人車倒地，受有右側股骨幹
    粉碎性骨折、右小腿挫裂傷、右手腕挫傷併血腫、右下肢腔室症侯群併總腓神經
    受損等傷害。
二、案經乙○○訴由高雄市政府警察局小港分局報告臺灣高雄地方法院檢察署檢察官
    偵查起訴。
    理  由
一、訊據被告甲○○，固坦承於上開時地，所駕駛之自小客車撞擊告訴人乙○○所騎
    之機車，惟辯稱：車禍發生時，伊已經左轉成直行孔鳳路，係乙○○騎太快，伊
    反應不及始發生車禍云云。惟查右揭事實，業據告訴人乙○○於警訊及本院審理
    時，指訴綦詳，並有健仁醫院診斷證明書在卷可稽。次查，兩車撞及位置係在交
    岔路口中心近處乙節，為被告所自承，並有道路交通事故調查報告表所附現場圖
    附卷足憑，則參諸被告之自小客車停止位置，其車頭與孔鳳路尚呈四十五度角，
    堪認被告所駕自小客車尚未直行孔鳳路，故被告上開所辯，殊無可取。
二、按汽車行駛時，駕駛人應注意車前狀況，並隨時採取必要之安全措施，車輛行至
    無號誌之交岔路口，支線道車應暫停讓幹道車先行，道路交通安全規則第九十四
    條第三項、第一百零二條第一項第二款分別定有明文，被告駕車自應注意上述道
    路交通安全規定，而依當時天候晴、日間自然光線、路面無缺陷、無障礙物、視
    距良好等情形，並無不能注意之情事，竟疏未注意，以致肇事，使告訴人受有如
    事實欄所示之傷害，被告對本件車禍之發生，顯有過失，且本件經送鑑定結果，
    亦同此認定，有高雄市政府建設局車輛行車事故鑑定委員會高市鑑字第八九０九
    ００五號意見書在卷可按，其過失行為與告訴人所受之傷害間，具有相當因果關
    係，縱告訴人騎車違反道路交通安全規則第九十三條第一項第四款行車速度，依
    標誌之規定，無標誌者，行經無號誌之交岔路口，應減速慢行，作隨時停車之準
    備，及第九十四條第三項汽車行駛時，駕駛人應注意車前狀況，並隨時採取必要
    之安全措施等規定，亦同有過失，仍無解於被告犯行之成立。本件事證明確，被
    告犯行洵堪認定，應依法論科。
三、核被告所為，係犯刑法第二百八十四條第一項前段之過失傷害罪。爰審酌告訴人
    所受之傷勢、被告過失之情節、肇事後迄未賠償被害人之損害，及犯後態度等一
    切情狀，量處如主文所示之刑，並諭知易科罰金之折算標準。
四、據上論斷，應依刑事訴訟法第二百九十九條第一項前段，刑法第二百八十四條第
    一項前段、第四十一條第一項，罰金罰鍰提高標準條例第一條前段、第二項，判
    決如主文。
中      華      民      國    九十      年      三      月     十五     日
                                  臺灣高雄地方法院交通法庭
                                      法  官       郭佳瑛
右為正本，係照原本作成，證明與原本無異。
如不服本判決，應於送達後十日內，向本院提出上訴狀。
                                      書記官       王美玲
中       華      民      國    九十     年      三      月     十六     日
附錄本判決論罪之法條：
刑法二百八十四條第一項前段
  因過失傷害人者，處六月以下有期徒刑、拘役或五百元以下罰金。


司法院資訊處製作；財團法人民間司法改革基金會備份。
